# 其他应收款三阶段披露的问题

提问人：ryukei 时间：2019-12-24 08:05:08
陈老师，您好，请教以下问题：
公司执行新金融工具准则，对于其他应收款，他们认为仍按以前按账龄计提坏账的方法去做，不想改变计提比例。只是披露时，公司按款项信用风险是否显著变化而分成三个阶段披露。
举个例子，某笔 5 年才到期的保证金现在 2-3年账龄，公司以前政策是按照 50% 计提坏账，现在也这样操作，那么，又因为款项未逾期而信用风险未显著变化为由，放在第一阶段。但我个人理解第一阶段的款项的预期信用损失率应当很低的，这样计算和披露是否存在矛盾？

回答人：chenyiwei
你的理解合理，这种情况是存在矛盾的。事实上，即使在老准则下，对预计收款期很长的保证金，首先应列报为非流动资产（如长期应收款）并考虑其折现因素，而不是作为其他应收款；其次账龄并不是其信用风险特征的适当划分标志。被审计单位这样的披露存在内在矛盾，应一方面建议更正其计提方法，另一方面完善附注披露。